【裁判字號】    89,上易,1984
【裁判日期】    900117
【裁判案由】    傷害
【裁判全文】
臺灣高等法院高雄分院刑事判決          八十九年度上易字第一九八四號
    上  訴  人
    即  被  告  乙○○
右上訴人因傷害案件，不服臺灣高雄地方法院八十九年度易字第三二五一號中華民國
八十九年十月二十七日第一審判決（起訴案號：臺灣高雄地方法院檢察署八十七年度
偵續字第三一三號），提起上訴，本院判決如左：
      主      文
上訴駁回。
      事實及理由
一、本案經本院審理結果，認第一審判決認事用法及量刑均無不當，應予維持，並引
    用第一審判決書記載之事實、證據及理由（如附件）。
二、原審因依刑法第二百七十七條第一項、第二十八條、第四十一條、罰金罰鍰提高
    標準條例第一條前段、第二條之規定，並審酌被告犯罪之一切情狀，量處被告拘
    役二十日，並諭知如易科罰金，以三百元折算一日。認事用法，核無不合，量刑
    亦屬妥適，被告上訴意旨，仍執前詞，否認犯罪，指摘原判決不當，為無理由，
    應予駁回。至被告於上訴狀中聲請另行傳訊證人賴寅生、陳金虎，陳基萬、吳仙
    靈、黃修賢、陳月麗等人擬證甲證人等於八十六年十月二十一日均任職於家樂福
    大賣場大順店，並未於八十六年九月一日調職云云，核與本案無關，至被告另聲
    請測謊云云，因被告罪證已很甲確，詳如前述，均無另行傳訊證人及測謊之必要
    ，併予甲。
據上論斷，應依刑事訴訟法第三百六十八條、第三百七十三條，判決如主文。
本案經檢察官邱榮藏到庭執行職務。
中    華    民    國      九十      年       一       月       十七     日
                              臺灣高等法院高雄分院刑事第九庭
                                  審判長法官  張甲松
                                        法官  江泰章
                                        法官  任森銓
右正本證甲與原本無異。
不得上訴。
                                      書記官  張文斌
中    華    民    國      九十      年       一       月       十九     日
附錄：本判決論罪科刑法條：
刑法第二百七十七條第一項
傷害人之身體或健康者，處三年以下有期徒刑，拘役或一千元以下罰金。
                                                                    Ａ
臺灣高雄地方法院刑事判決                        八十九年度易字第三二五一號
    聲  請  人  臺灣高雄地方法院檢察署檢察官
    被      告  乙○○  男三十七歲（民國○○○年○月○日生）
                        住高雄縣橋頭鄉○○村里○○路六八號
                        身分證統一編號：Ｓ一二一六五三五六號
右列被告因傷害案件，經檢察官為不起訴處分（八十六年度偵字第二八八三○號、八
十七年度偵字第八五五號）後，告訴人聲請再議，由台灣高等法院高雄分院檢察署檢
察長以八十七年度議字第一○八五號命令發回，經檢察官續行偵查後提起公訴（八十
七年度偵續字第三一三號號），本院判決如左：
    主  文
乙○○共同傷害人之身體，處拘役貳拾日，如易科罰金，以參佰元折算壹日。
    事  實
一、乙○○係陳月麗之弟，而陳月麗係任職設於高雄市苓雅區○○○路一一七巷一號
    「家樂福大賣場」擔任安全課監視員，於民國八十六年八月間之任職期間被檢舉
    行竊該大賣場商品，由該大賣場店長丙○○於八十六年八月二十六日發佈調職令
    ，預備於同年九月一日起，將陳月麗調職他處，因而使陳月麗心生不滿，陳月麗
    竟教唆（另案偵辯中）乙○○與柯進德（乙○○及陳月麗之兄，從母姓，另案偵
    辦中）傷害丙○○，該二人共同基於傷害之犯意聯絡，於八十六年八月三十一日
    下午九時三十分許，趁丙○○與其妻王淑惠返家途中，於高雄市苓雅區○○○路
    一四五巷內，分持木棒毆打丙○○，造成丙○○因而受有「左胸上方擦傷７Ⅹ２
    ‧５公分、左上臂擦傷５Ⅹ１公分、左前臂瘀血８Ⅹ９公分、右腹股溝瘀血１Ⅹ
    １公分、右上肢瘀血４Ⅹ１‧５公分及４Ⅹ１‧５公分」等傷害。
二、案經丙○○訴請台灣高雄地方法院檢察署檢察官偵查起訴。
    理  由
一、訊據被告乙○○矢口否認有右揭犯行，辯稱：伊姐陳月麗擔任「家樂福大賣場」
    安全課監視員，係大家避之唯恐不及之職務，為丙○○調職應相當感激並欣然接
    受，何以教唆毆打丙○○，且伊當時係在高雄縣橋頭鄉筆秀村之工廠內加班，並
    無前往上開地點，亦無毆打丙○○云云。惟查：
  (一)右揭事實，業據證人即被害人丙○○於偵查及本院調查程序中證述甚詳，證稱：
    於八十六年八月三十一日下午九時三十分許，被告與柯進德二人分持木棍毆打伊
    ，一開始二人均持木棍攻擊伊，後由被告押住伊，由柯進德持木棍打伊，左手臂
    傷係防禦傷，左胸上方、右腹股溝及右上肢所受之傷害，均為此次遭毆打所受之
    傷害，而腿部及右臂部之傷，係於同年八月二十九日遭柯進德毆打所致，伊當時
    確見被告與柯進德一起攻擊伊等語，並據證人即在場目擊之被害人丙○○之妻王
    淑惠於偵查及本院調查程序中證述：伊與丙○○停好車後，彎入巷子準備回家，
    突有二名男子持木棍攻擊丙○○，其中一人即在庭（偵查庭）之被告乙○○，伊
    確見被告毆打丙○○等語，且參以於八十六年度偵字第二八八三○號偵查程序時
    ，經檢察官提示三人口卡為證人即被害人丙○○指認，證人即被害人丙○○指認
    係被告乙○○所為（見八十七年四月二十三日訊問筆錄），而證人丙○○於案發
    前與被告互不相識，業據被告供承在卷，如本件傷害犯行確非被告所為，何以證
    人丙○○於偵查程序中，被告尚未到庭時，即能指認確係被告所為？此外，復有
    診斷證甲書乙紙附卷可稽。從而，被告確有於右揭時、地，與柯進德共同基於傷
    害犯意之聯絡，分持木棒毆打被害人丙○○，造成丙○○因而受有上開傷害之事
    實，應堪認定。
  (二)又據偵查時同案被告即被告乙○○之姐陳月麗於警訊時供稱：「（問：你曾否教
    唆他人毆打店經理丙○○成傷？）有的，我曾叫我胞兄柯進德毆打店經理丙○○
    。」，復供陳：因店經理丙○○調查伊偷公司商品之事，故伊始教唆伊兄柯進德
    毆打丙○○等語。且被告於本院調查、審理程序中供稱：伊無法提出其於右揭時
    、地，確不在案發現場，而係在高雄縣橋頭鄉筆秀村之工廠內之證據等語。綜據
    上述事證以觀，被告所辯：伊姐陳月麗並無教唆傷害之動機，及於右揭時間，伊
    係在工廠內加班，並無毆打丙○○云云，顯係事後飾責之詞，不足採信。
  (三)綜上所述，本件事證已臻甲確，被告上開傷害犯行，已堪認定。
二、核被告乙○○所為，係犯刑法第二百七十七條第一項之傷害罪。被告與柯進德間
    ，有犯意之連絡及行為之分擔，均為共同正犯。爰審酌被告並無前科，品行尚稱
    良好，惟因告訴人與其姐之糾紛，而萌傷害之動機，並與其兄柯進德分持木棒為
    傷害行為、傷害之手段、造成傷害之程度，及犯後態度等一切情狀，量處如主文
    所示之刑，並諭知易科罰金之折算標準，以資懲儆。
據上論斷，應依刑事訴訟法第二百九十九條第一項前段、刑法第二百七十七條第一項
、第二十八條、第四十一條、罰金罰鍰提高標準條例第一條前段、第二條，判決如主
文。
本案經檢察官李靜文到庭執行職務。
中      華      民      國      八十九    年     十    月    二十七    日
                                  臺灣高雄地方法院刑事第六庭
                                      法  官  洪榮家
右正本證甲與原本無異。
如不服本判決，應於判決送達後十日內，向本院提出上訴狀。
                                      書記官  黃中旗
中      華      民      國      八十九    年      十    月    二十七    日
附錄本案論罪科刑法條全文：
刑法第二百七十七條第一項：
  傷害人之身體或健康者，處三年以下有期徒刑、拘役或一千元以下罰金。


司法院資訊處製作；財團法人民間司法改革基金會備份。
